【裁判字號】    98,易,3206
【裁判日期】    981218
【裁判案由】    竊盜
【裁判全文】
臺灣臺北地方法院刑事判決              98年度易字第3206號
公  訴  人  臺灣臺北地方法院檢察署檢察官
被      告  乙○○
上列被告因竊盜案件，經檢察官提起公訴（九十八年度偵字第二
五００二號、九十八年度偵緝字第二二八五號），本院判決如下
：
    主  文
乙○○竊盜，累犯，處有期徒刑月，如易科罰金，以新臺幣壹
仟元折算壹日。又竊盜，累犯，處有期徒刑肆月，如易科罰金，
以新臺幣壹仟元折算壹日。應執行有期徒刑陸月，如易科罰金，
以新臺幣壹仟元折算壹日。
    事  實
一、乙○○前於(一)民國九十二年九月間，因犯竊盜罪，經本院以
    九十二年度簡字第三一五六號判決判處有期徒刑三月確定，
    又於(二)九十年十二月間，因犯竊盜罪，經臺灣板橋地方法院
    （下稱板橋地院）以九十二年度簡字第二九一二號判決判處
    有期徒刑三月，其不服，乃提起上訴，經板橋地院以九十二
    年度簡上字第四二八號判決駁回其上訴確定，上開(一)、(二)案
    件經板橋地院以九十三年度聲字第一四七七號裁定定應執行
    有期徒刑五月確定，於九十三年十一月二日縮刑期滿執行完
    畢；再於(三)九十五年五月間，犯竊盜罪，經臺灣士林地方法
    院（下稱士林地院）以九十五年度士簡字第五九０號判決判
    處有期徒刑六月確定，復於(四)九十五年六月間，因違反毒品
    危害防制條例案件，經士林地院以九十五年度士簡字第七一
    四號判決判處有期徒刑六月，其不服，提起上訴，經士林地
    院以九十五年度簡上字第一一三號判決駁回其上訴確定，另
    於(五)九十五年八月間，因竊盜案件，經臺灣基隆地方法院（
    下稱基隆地院）以九十五年度基簡字第六八二號判決判處有
    期徒刑三月確定，又於(六)九十五年六月間，因違反毒品危害
    防制條例案件，經士林地院以九十五年度簡字第二八九號判
    決判處有期徒刑四月，其不服，提起上訴，經士林地院以九
    十五年度簡上字第一二一號判決駁回其上訴確定，再於(六)九
    十六年二月間，因違反毒品危害防制條例案件，經本院以九
    十六年度簡字第三七六號判決判處有期徒刑六月確定，於(七)
    九十六年四月間，因竊盜案件，經士林地院以九十六年度簡
    字第三０六號判決判處有期徒刑四月確定，上開(三)至(七)案件
    經士林地院以九十六年度聲減字第一三二０號裁定減刑並定
    應執行有期徒刑一年二月確定，末於(八)九十六年三月間，因
    竊盜案件，經臺灣桃園地方法院以九十六年度簡字第七六號
    判決判處有期徒刑五月確定，又經該院以九十七年度聲減字
    第二八號裁定減為有期徒刑二月又十五日確定，乃接續上開
    (三)至(七)案件執行，嗣於九十七年五月十九日縮刑期滿執行完
    畢。
二、乙○○於九十八年二月十一日晚上七時五十分許，在臺北市
    松山區○○○路四巷二一號一樓之飲料店內，見店內員工丙○○準備餐點疏於注意，竟萌生為自己不法所有之意圖，徒
    手竊取置於該店櫃檯零錢盒內之現金新臺幣（下同）五十元
    硬幣約十六枚得手，隨即逃離現場。
三、乙○○於九十八年十月十五日晚上六時三十分許，在臺北市
    中正區○○○路○段三六號之酷聖石冰淇淋店內，基於為自
    己不法所有之意圖，趁顧客甲○○至該店櫃檯點選冰品疏於
    注意之際，下手竊取甲○○所有、置放於該店桌上、市價約
    四千八百元之ＬＧ  ＫＦ３００型粉紅色手機乙支，得手後
    即逃離現場，因孫佩芸之友人吳瑀穜當場目睹，旋即大聲呼
    叫，並與甲○○及路人張藝競追趕在後，於同日晚上六時四
    十五分許，在臺北市○○區○○路二十巷口，攔阻乙○○，
    並通知警方到場處理，因而查悉上情。
四、案經臺北市政府警察局松山分局及中正第一分局移送臺灣臺
    北地方法院檢察署（下稱臺北地檢署）檢察官偵查起訴。
    理  由
一、證據之認定：
    上開事實二之部分，業據證人即被害人丙○○證述屬實（臺
    北地檢署九十八年度偵字第一七０００號卷第八、九頁參照
    ），並有臺北市政府警察局九十八年四月十五日北市警鑑字
    第０九八三一六五一００號函、九十八年三月三十日北市警
    鑑字第０九八三０六八二０００號函檢附臺北市政府警察局
    鑑驗書及臺北市政府警察局松山分局刑案現場勘察報告各一
    份在卷可稽（同上卷第十二頁至第二十頁參照），上開事實
    三之部分，亦據證人即被害人甲○○、證人吳瑀穜及張藝競
    證述屬實（臺北地檢署九十八年度偵字第二五００二號卷第
    十四頁至第二一頁參照），並有監視錄影帶翻拍畫面二紙（
    同上卷第二六、二七頁參照）及贓物認領保管單一紙（同上
    卷第三七頁參照）附卷足憑，且被告乙○○亦對上開事實二
    、三之部分於本院九十八年十二月四日審理時供承不諱（本
    院當日審判筆錄參照），是依(一)證人丙○○之證述、(二)證人
    甲○○之證述、(三)證人吳瑀穜之證述、(四)證人張藝競之證述
    、(五)上開臺北市政府警察局函文、鑑驗書及勘察報告、(六)監
    視錄影帶翻拍畫面二紙及(七)贓物認領保管單一紙等補強證據
    已足資擔保被告於本院審理中所為之上開任意性自白具有相
    當程度之真實性，而得確信被告前述自白之犯罪事實確屬真
    實，從而依被告前述自白及該補強證據認定被告確有為前述
    竊盜二次之犯行，本件事證明確，被告之犯行堪以認定。
二、論罪科刑之法律適用；
  (一)核被告乙○○所為，係犯刑法第三百二十條第一項之竊盜罪
    。被告先後徒手竊取上開二名被害人丙○○及甲○○之財物
    ，行為互殊，犯意個別，侵害之法益各異，應予分論併罰。
  (二)查被告有如事實一之部分所載之犯罪科刑執行情形，有臺灣
    高等法院被告前案紀錄表及被告所犯前開案件之判決書、裁
    定書等件附於本院卷可稽，其前受有期徒刑執行完畢，於五
    年以內故意再犯本件有期徒刑以上之罪，為累犯，應依刑法
    第四十七條第一項之規定加重其刑。
  (三)爰審酌被告犯罪之目的、手段，所竊取財物金額分別為八百
    元及四千八百元，所生危害非鉅，及犯罪後尚能坦承犯行、
    態度良好等一切情狀，量處如主文所示之刑，並定其應執行
    之刑，及諭知易科罰金之折算標準。
據上論斷，應依刑事訴訟法第二百九十九條第一項前段，刑法第
三百二十條第一項、第四十七條第一項、第五十一條第五款、第
四十一條第一項前段，刑法施行法第一條之一，判決如主文。
本案經檢察官孫沛琦到庭執行職務。
中    華    民    國    98    年    12    月    18    日
                  刑事第九庭    法  官  林怡秀
以上正本證明與原本無異。
如不服本判決應於收受送達後10日內向本院提出上訴書狀，並應
敘述具體理由；其未敘述上訴理由者，應於上訴期間屆滿後20日
內向本院補提理由書（均須按他造當事人之人數附繕）「切勿逕
送上級法院」。
                                書記官  張汝琪
中    華    民    國    98    年    12    月    18    日
附錄本案論罪科刑法條全文：
中華民國刑法第三百二十條
（普通竊盜罪、竊佔罪）
意圖為自己或第三人不法之所有，而竊取他人之動產者，為竊盜
罪，處五年以下有期徒刑、拘役或五百元以下罰金。
意圖為自己或第三人不法之利益，而竊佔他人之不動產者，依前
項之規定處斷。
前二項之未遂犯罰之。

司法院資訊處製作；財團法人民間司法改革基金會備份。
